【裁判字號】    92,訴,1710
【裁判日期】    920822
【裁判案由】    毒品危害防制條例
【裁判全文】
臺灣板橋地方法院刑事判決                        九十二年度訴字第一七一號
    公  訴  人  臺灣板橋地方法院檢察署檢察官
    被      告  甲○○
右列被告因毒品危害防制條例案件，經檢察官提起公訴（九十二年度偵字第一五六五
號），本院判決如左：
    主  文
甲○○連續施用第一級毒品，累犯，處有期徒刑拾月。又連續施用第二級毒品，累犯
，處有期徒刑陸月。應執行有期徒刑壹年肆月。
    事  實
一、甲○○曾因違反麻醉藥品管理條例案件，經本院以八十六年度易字第五三七五號
    判處有期徒刑五月確定，於民國八十七年三月二十二日縮刑期滿執行完畢。又因
    施用毒品，經本院以八十九年度毒聲字第六四三四號裁定送勒戒處所觀察勒戒，
    經觀察勒戒後，認有繼續施用毒品傾向，經本院以八十九年度毒聲字第六七四三
    號裁定令入戒治處所施以強制戒治，於八十九年十一月二十三日起執行強制戒治
    ，於九十年十一月二十二日強制戒治期滿，並經臺灣板橋地方法院檢察署於九十
    年十二月十日以九十年度戒毒偵字第七五一號為不起訴處分確定。詎其仍未戒除
    毒癮，復分別基於施用第一級毒品海洛因（以下簡稱海洛因）及第二級毒品安非
    他命（以下簡稱安非他命）之概括犯意，自九十一年二月某日起，至九十二年七
    月八日止，先後多次在台北縣中和市○○路○段四三七號三樓住處及台北縣板橋
    市○○路板橋憲兵隊對面之洗車場等地，以將海洛因摻入水中稀釋，再以針筒注
    射之方式施用海洛因，平均一天施用二至三次；並自九十一年二月二十四日起，
    至九十二年七月初某日止，先後多次在上址，施用安非他命。嗣於九十二年二月
    二十四日下午二時四十分許，為警在台北縣中和市○○路○段四三七號三樓查獲
    ，採尿驗悉。
二、案經台北縣政府警察局移送台灣板橋地方法院檢察署檢察官偵查起訴。
    理  由
一、右揭事實，業據被告甲○○於本院審理中坦承不諱，且其於九十二年二月二十四
    日為警查獲後所採集之尿液，經送往臺灣檢驗科技股份有限公司檢驗結果，有安
    非他命類及鴉片類陽性反應，有該公司九十二年三月七日濫用藥物尿液檢驗報告
    乙紙在卷可稽。足徵被告自白與事實相符，被告應確有連續施用第一級、第二級
    毒品犯行。又被告曾因施用毒品，經本院以八十九年度毒聲字第六四三四號裁定
    送勒戒處所觀察勒戒，經觀察勒戒後，認有繼續施用毒品傾向，經本院以八十九
    年度毒聲字第六七四三號裁定令入戒治處所施以強制戒治，於八十九年十一月二
    十三日起執行強制戒治，於九十年十一月二十二日強制戒治期滿，並經臺灣板橋
    地方法院檢察署於九十年十二月十日以九十年度戒毒偵字第七五一號為不起訴處
    分確定，亦有臺灣高等法院被告全國前案紀錄表、前開不起訴處分書、本院裁定
    等件在卷足憑。足徵被告經強制戒治期滿，並經檢察官為不起訴處分後，復犯違
    反毒品危害防制條例第十條之罪。本件事證明確，被告犯行均洵堪認定。
二、查海洛因、安非他命分別為毒品危害防制條例第二條第二項第一款、第二款明定
    之第一級、第二級毒品，均不得持有、施用及販賣。核被告施用海洛因之所為係
    犯毒品危害防制條例第十條第一項之罪。其施用安非他命之所為，係犯同法第十
    條第二項之罪。其施用海洛因、安非他命前後分別持有海洛因及安非他命之低度
    行為應為施用之高度行為所吸收，均不另論罪。其先後多次施用海洛因、安非他
    命行為，均時間緊接，方法相同，觸犯構成要件相同之罪名，均顯係基於概括犯
    意反覆為之，皆應依連續犯之規定論以一罪，並加重其刑。再其所犯上開二罪，
    犯意各別，行為不同，應分論併罰。又被告曾因違反麻醉藥品管理條例案件，經
    本院以八十六年度易字第五三七五號判處有期徒刑五月確定，於八十七年三月二
    十二日縮刑期滿執行完畢，有臺灣高等法院被告全國前案紀錄表乙紙附卷足憑，
    其受有期徒刑之執行完畢，五年以內再犯有期徒刑以上之本罪，為累犯，均應依
    法遞加重其刑。公訴人雖僅就被告於九十二年二月二十四日為警採尿送驗前二十
    四小時及九十六小時內某時，在不詳地點施用第一級、第二級毒品犯行提起公訴
    ，然檢察官就犯罪事實一部起訴者，其效力及於全部，本件被告其餘先後多次施
    用海洛因及安非他命犯行，與前揭論罪科刑部分，有連續犯裁判上一罪關係，已
    如前述，本院自得併予審究。爰審酌施用海洛因、安非他命對身心產生的危害、
    被告經觀察勒戒及強制戒治，經戒治期滿後，復施用海洛因及安非他命，顯見戒
    除毒癮之意志薄弱，兼衡其犯罪之動機、目的、手段、品行、施用期間長短、次
    數、坦承犯行之犯罪後態度等一切情狀，分別量處如主文所示之刑，並定其應執
    行之刑。
據上論斷，應依刑事訴訟法第二百九十九條第一項前段，毒品危害防制條例第十條第
一項、第二項，刑法第十一條前段、第五十六條、第四十七條、第五十一條第五款，
判決如主文。
本案經檢察官顏妃琇到庭執行職務。
中      華      民      國    九十二    年      八      月    二十二    日
                                       臺灣板橋地方法院刑事第二庭
               法  官   張   宏   節
右正本證明與原本無異。
如不服本判決，應於判決送達後十日內向本院提出上訴狀。
                                           書記官   李   淑   秋
中      華      民      國    九十二    年      八      月    二十六    日
附錄本案論罪科刑法條全文
毒品危害防制條例第十條：
施用第一級毒品者，處六月以上五年以下有期徒刑。
施用第二級毒品者，處三年以下有期徒刑。


司法院資訊處製作；財團法人民間司法改革基金會備份。
